【裁判字號】    99,交易,27
【裁判日期】    991221
【裁判案由】    過失傷害
【裁判全文】
臺灣士林地方法院刑事判決              99年度交易字第27號
    公  訴  人  臺灣士林地方法院檢察署檢察官
    被      告  張晉瑋
上列被告因過失傷害案件，經檢察官提起公訴（98年度偵字第16
574 號），被告於本院訊問時為有罪之陳述，嗣由本院裁定改依
簡式審判程序進行審理，並判決如下：
    主  文
張晉瑋犯過失傷害罪，處有期徒刑月，如易科罰金，以新臺幣
壹仟元折算壹日，緩刑貳年，並應支付被害人梁嬌蘭新臺幣拾柒
萬元（應扣除張晉瑋於民國99年6 月20日、99年7 月20日、99年
8 月20日已給付共新臺幣柒萬元），支付方式為：自民國100 年
1 月起（含當月），每月一期，每期於每月20日前匯款支付新臺
幣伍仟元至被害人梁嬌蘭指定之金融機關帳戶，至清償完畢為止
，如有一期未付，視為全部到期。
    事  實
一、張晉瑋未領有重型機車駕駛執照，竟於民國（下同）98年5
    月6 日上午10時45分許，騎乘車牌號碼G3B-595 號重型機車
    ，沿臺北市南港區○○○路○ 段由東往西方向行駛，行經該
    路段213 號前時，理應注意汽車行經行人穿越道，遇有行人
    穿越時，無論有無交通指揮人員指揮或號誌指示，均應暫停
    讓行人先行通過，而依當時天候晴、光線充足，視線、視距
    均良好，路面無障礙物等情形，並無不能注意之情事，竟疏
    未注意行人梁嬌蘭正沿上開忠孝東路213 號前之行人穿越道
    由南往北方向穿越，而貿然向前行駛，因而撞擊梁嬌蘭，致
    梁嬌蘭受有左跟骨骨折及左腳第5 蹠骨骨折等傷害。嗣為警
    據報前往處理，張晉瑋在場，並當場向員警自首坦承肇事而
    接受裁判。
二、案經梁嬌蘭訴請臺灣士林地方法院檢察署檢察官偵查起訴。
    理  由
一、本件被告張晉瑋所犯非死刑、無期徒刑、最輕本刑為3 年以
    上有期徒刑之罪，或高等法院管轄第一審之案件，被告於本
    院訊問時，就被訴事實為有罪之陳述，經告以簡式審判程序
    之旨，並聽取檢察官、被告之意見後，本院裁定改依簡式審
    判程序進行審理，是本件之證據調查，依刑事訴訟法第273
    條之2 規定，不受同法第159 條第1 項、第161 條之2 、第
    161 條之3 、第163 條之1 及第164 條至第170 條規定之限
    制，合先敘明。
二、被告於上開時、地騎乘車牌號碼G3B-595 號重型機車行經行
    人穿越道，遇行人梁嬌蘭穿越時未暫停讓行人先行通過，致
    撞到梁嬌蘭，並因而受傷送醫等事實，業據被告於本院審理
    時坦承不諱，核與證人即告訴人梁嬌蘭於警詢及偵查中指訴
    之情節相符，復有道路交通事故調查報告表（一）（二）、
    道路交通事故現場圖、道路交通事故現場照片4 張及臺北市
    政府警察局南港分局交通分隊道路交通事故補充資料表等附
    卷可稽，而告訴人梁嬌蘭確因本件車禍致受有左跟骨骨折及
    左腳第5 蹠骨骨折等傷害，亦有臺北市立聯合醫院忠孝院區
    驗傷診斷書及診斷證明書各1 紙附卷為憑，故告訴人梁嬌蘭
    因本件車禍所受之傷害，可堪認定。
三、按汽車行經行人穿越道，遇有行人穿越時，無論有無交通指
    揮人員指揮或號誌指示，均應暫停讓行人先行通過，道路交
    通安全規則第103 條第2 項定有明文。查本件被告為重型機
    車駕駛人，理應注意及此，而依當時係日間、天候晴、路面
    乾燥無缺陷、道路亦無障礙物、且視距良好等一切情狀，此
    為道路交通事故調查報告表（一）所詳載，顯無不能注意之
    情事，被告竟疏未注意，行經行人穿越道應讓行人先行通過
    ，肇致本件車禍，自難辭過失之責；況且本件車禍經送請臺
    北市車輛行車事故鑑定委員會鑑定，亦認定被告行經行人穿
    越道有行人通行不暫停讓行人先行為肇事原因，有該鑑定委
    員會鑑定意見書在卷供參，又被告之過失行為與告訴人梁嬌
    蘭之傷害間有相當因果關係，本件事證明確，被告犯行洵堪
    認定，應予依法論科。
四、核被告所為，係犯刑法第284 條第1 項前段之普通過失傷害
    罪。又被告於肇事後，犯罪未經發覺前，向至現場處理尚不
    知肇事者為何人之警員高台生，主動表示其即為肇事者之事
    實，此有臺北市○○○○○道路交通事故肇事人自首情形紀
    錄表在卷可稽，應認符合自首之要件，被告嗣並接受調查裁
    判，顯已合於刑法第62條前段自首規定之要件，故依該條規
    定減輕其刑。又被告未考領有重型機車駕駛執照，且行經行
    人穿越道不依規定讓行人優先通過，因而致人受傷等情，已
    詳如前述，應依道路交通管理處罰條例第86條第1 項之規定
    加重其刑，並先加後減之。爰審酌被告並無車禍肇事科刑紀
    錄，此有臺灣高等法院被告前案紀錄表存卷可按，其因一時
    疏忽，造成告訴人傷害非輕，惟事後已與告訴人達成和解賠
    償新臺幣（下同）17萬元，及其過失之程度等一切情狀，量
    處如主文所示之刑，並諭知易科罰金之折算標準。以資警惕
    。
五、末查，被告前未曾因故意犯罪受有期徒刑以上刑之宣告，有
    臺灣高等法院被告前案紀錄表1 份在卷可稽，其因一時疏忽
    ，致罹刑章，惟肇事後留在現場等候員警處理，自始坦承犯
    行，未曾推諉卸責逃避責任，亦與告訴人梁嬌蘭達成和解，
    可見深具悔意；又其與告訴人於99年6 月1 日達成調解後，
    99年6 月20日、99年7 月20日、99年8 月20日均依約履行，
    後因更換工作，月薪僅2 萬元，且友人不願再援助，故自99
    年9 月起未能履行和解內容等情，不惟被告陳明在卷，復有
    和解筆錄及告訴人梁嬌蘭提出之訴訟書1 紙附卷足憑；此外
    檢察官亦當庭表示同意以和解條件作為法院諭知被告附條件
    緩刑之條件（見本院卷99年12月3 日訊問筆錄），堪認被告
    經此次偵審程序及刑之宣告後，當能知所警惕，而無再犯之
    虞，本院因認所宣告之刑，以暫不執行為適當，爰依刑法第
    74條第1 項第1 款規定，併予宣告緩刑2 年，並依被告上開
    意願，諭知被告應支付告訴人170,000 元（應扣除被告於99
    年6 月20日、99年7 月20日、99年8 月20日已給付告訴人共
    70,000元），給付方式如下：自100 年1 月起（含當月），
    每月一期，每期於每月20日前匯款支付5,000 元至告訴人指
    定之金融機關帳戶，至清償完畢為止，如有一期未付，視為
    全部到期（此部分乃緩刑宣告附帶之條件，依刑法第74條第
    4 項規定，上開條件內容得為民事強制執行名義，且依刑法
    第75條之1 第1 項第4 款規定，違反上開之負擔情節重大，
    足認原宣告之緩刑難收其預期效果，而有執行刑罰之必要者
    ，得撤銷緩刑之宣告）。
據上論斷，應依刑事訴訟法第284 條之1 、第299 條第1 項前段
，道路交通管理處罰條例第86條第1 項，刑法第284 條第1 項前
段、第62條前段、第41條第1 項前段、第74條第1 項第1 款、第
2 項第3 款，刑法施行第1 條之1 ，判決如主文。
本案經檢察官江耀民到庭執行職務。
中    華    民    國    99    年    12    月    21    日
                  刑事第四庭法  官  李育仁
以上正本證明與原本無異。
如不服本判決應於收受送達後 10 日內向本院提出上訴書狀，並
應敘述具體理由。其未敘述上訴理由者，應於上訴期間屆滿後
20 日內向本院補提理由書 (均須按他造當事人之人數附繕本 )
「切勿逕送上級法院」。
                            書記官  張茹茵
中    華    民    國    99    年    12    月    21    日
附錄本判決論罪科刑依據之法條：
中華民國刑法(94.02.02)第284條
（過失傷害罪）
因過失傷害人者，處 6 月以下有期徒刑、拘役或 5 百元以下罰
金，致重傷者，處 1 年以下有期徒刑、拘役或 5 百元以下罰金
。
從事業務之人，因業務上之過失傷害人者，處 1 年以下有期徒
刑、拘役或 1 千元以下罰金，致重傷者，處 3 年以下有期徒刑
、拘役或 2 千元以下罰金。

司法院資訊處製作；財團法人民間司法改革基金會備份。
